【裁判字號】    94,訴,2579
【裁判日期】    950207
【裁判案由】    清償借款
【裁判全文】
臺灣臺中地方法院民事判決  94年度訴字第2579號
    原      告  台中商業銀行股份有限公司
    法定代理人  己○○
    訴訟代理人  戊○○
    被      告  台瑞綠色科技股份有限公司
    法定代理人  乙○○
    被      告  丙○○
                甲○○
    兼  共  同
    訴訟代理人  丁○○
上列當事人間請求清償借款事件，本院於民國95年1月19日言詞
辯論終結，判決如下：
    主      文
被告應連帶給付原告新台幣貳佰伍拾參萬伍仟伍佰壹拾壹元，及
自民國94年9月19日起至清償日止，按週年利率7‧99%計算之利
息，暨自民國94年10月20日起至清償日止，其逾期在6個月以內
者，按上開利率10%，其逾期超過6個月者，按上開利率20%計算
之違約金。
訴訟費用由被告連帶負擔。
本判決於原告以新台幣捌拾伍萬元為被告供擔保後，得為假執行
。但被告如以新台幣貳佰伍拾參萬伍仟伍佰壹拾壹元為原告預供
擔保後，得免為假執行。
    事實及理由
壹、原告主張：一、被告台瑞綠色科技股份有限公司（以下簡稱
    為台瑞公司）、丁○○邀同被告丙○○、甲○○為連帶保證
    人，於民國（下同）93年10月19日向原告借款（新台幣）21
    0萬元及90萬元，約定借款期間均自93年10月19日起至98年
    10月19日止，利息均按年息7.99%計算，其逾期在6個月以內
    者，按上開利率10%，逾期超過6個月者，按上開利率20%計
    算違約金。本息分期償還，均以1個月為1期共分60期，每期
    應繳本息訂於每月19日繳納，若有一次未履行，即喪失期限
    利益，視為全部到期。二、詎被告台瑞公司、丁○○自94年
    9月19日起即未再依約繳息，尚欠本金1,774,856元與760,65
    5元及其利息、違約金，因被告丙○○、甲○○為連帶保證
    人，應負連帶清償之責，爰依消費借貸契約及連帶保證之法
    律關係，請求被告連帶如數清償等語。並聲明：除供擔保金
    額外，餘如主文所示。
貳、被告則均以：固積欠原告系爭借款本金及利息、違約金，但
    因經濟能力不佳，盼與原告協議分期償還等語，資為抗辯。
    並均聲明：（一）請求駁回原告之訴及假執行之聲請。（二
    ）訴訟費用由原告負擔。（三）如受不利判決，請准供擔保
    免為假執行。
參、得心證之理由
一、查原告主張之事實，為被告所不爭，並據原告提出借據、約
    定書及交易明細查詢為證，自堪信為真實。
二、按消費借貸者，謂當事人一方移轉金錢或其他代替物之所有
    權於他方，而約定他方以種類、品質、數量相同之物返還之
    契約；借用人應於約定期限內，返還與借用物種類、品質、
    數量相同之物，民法第474條第1項、第478條前段分別定有
    明文。次按數人負同一債務，明示對於債權人各負全部給付
    之責任者，為連帶債務，民法第272條第1項定有明文。另按
    稱保證者，謂當事人約定，一方於他方之債務人不履行債務
    時，由其代負履行責任之契約；保證債務，除契約另有訂定
    外，包含主債務之利息、違約金、損害賠償及其他從屬於主
    債務之負擔，民法第739條、第740條亦分別著有明文。又保
    證債務之所謂連帶，係指保證人與主債務人負同一債務，對
    於債權人各負全部給付之責任者而言，此就民法第272條第1
    項規定連帶債務之文義參照觀之甚明（最高法院45年度台上
    字第1426號判例參照）。查被告台瑞公司、丁○○為連帶借
    款人，並願就系爭借款、利息、違約金負連帶清償之責任，
    有前開借據、約定書可憑，則其等應對原告負連帶清償責任
    甚明。次查系爭借款、利息、違約金係兩造約定之連帶保證
    範圍，有前開借據及約定書可憑。從而，被告台瑞公司、丁○○向原告借款，而尚有如主文第一項所示之借款本金、利
    息及違約金迄未依約連帶清償，而被告丙○○、甲○○為連
    帶保證人，揆諸前開說明，原告依消費借貸契約及連帶保證
    契約之法律關係，請求被告連帶給付本金2,535,511元及前
    開利息、違約金，為有理由，應予准許。
三、兩造均陳明願供擔保請准宣告假執行或免為假執行，核均無
    不合，應予准許，爰分別酌定相當之擔保金額宣告之。
四、本件事證已臻明確，兩造所為之其他主張，陳述並所提之證
    據，經審酌後，認均與本件之結論無礙，不再一一論述，併
    此敘明。
肆、訴訟費用負擔之依據：民事訴訟法第85條第2項，判決如主
    文。
中    華    民    國    95    年    2     月     7    日
                  民事第三庭    法  官  陳卿和
正本係照原本作成。
如對本判決上訴，須於判決送達後20日內向本院提出上訴狀。
中    華    民    國    95    年    2     月     7    日
                                書記官


司法院資訊處製作；財團法人民間司法改革基金會備份。
